【裁判字號】    95,上訴,665
【裁判日期】    950425
【裁判案由】    違反槍砲彈藥刀械管制條例
【裁判全文】
臺灣高等法院臺中分院刑事判決         95年度上訴字第665號
上  訴  人
即  被  告  丙○○
                      號
指定辯護人  本院公設辯護人  甲○○
上列上訴人因違反槍砲彈藥刀械管制條例案件，不服臺灣臺中地
方法院94年度訴字第3877號中華民國95年1月25日第一審判決（
起訴案號：臺灣臺中地方法院檢察署94年度偵字第17589號），
提起上訴，本院判決如下：
    主  文
上訴駁回。
    事  實
一、丙○○素行不佳，前曾有施用毒品案件經觀察勒戒之紀錄及
    賭博之犯罪前科（不構成累犯），猶不知悔改，復於民國（
    下同）九十四年八月二十二日十九時許，在台中市○○○路
    某加油站前，經一名真實姓名、年籍均不詳，綽號「小賈」
    之成年友人委託，代為保管具殺傷力之槍彈及槍枝主要組成
    零件，丙○○明知未經主管機關許可，不得持有、寄藏可發
    射子彈具有殺傷力之槍枝、子彈、槍砲彈藥主要組成零件，
    詎仍基於寄藏可發射子彈具有殺傷力之槍枝、子彈及槍砲彈
    藥主要組成零件之犯意，應允該綽號「小賈」之成年男子之
    託付，自「小賈」處收受仿BERETTA廠八四型半自動手槍製
    造之玩具手槍換裝土造金屬槍管、槍機與槍管固定插銷改造
    而成之具殺傷力改造手槍一枝（槍枝管制編號：00000
    00000號）、具直徑約七‧九四mm金屬彈頭之具有殺傷
    力改造子彈三顆、由玩具金屬彈殼加裝直徑約八‧一八mm金
    屬彈頭而成之具有殺傷力改造子彈一顆及屬槍枝主要組成零
    件之土造金屬槍管二枝、改造撞針一枝，而未經許可代為保
    管，並將該改造手槍一枝、子彈四顆藏放於其所有車牌號碼
    六七九八－ＪＹ號之自用小客車車內，至屬槍枝主要組成零
    件之土造金屬槍管二枝、改造撞針一枝則由其攜回藏放於台
    中市○○區○○街六０號十二樓之三租住處內。嗣數日後丙
    ○○將上開自用小客車駛至臺中市西屯區西平南巷十三公墓
    旁修理時，將上開改造手槍一枝及子彈四顆持至該自用小客
    車右後方置放（原判決誤為置於車內），而為警於九十四年
    八月二十八日凌晨二時三十分許，在該址查扣上開改造手槍
    一枝、子彈四顆及第二級毒品安非他命二包（違反毒品危害
    防制條例犯行部分，已由檢察官另行偵查起訴），並循線在
    台中市○○區○○路八七八號緝獲丙○○，旋經丙○○帶同
    前往上揭租住處內，扣得上述屬槍砲主要組成零件之土造金
    屬槍管二枝、改造撞針一枝及未具殺傷力之玩具金屬彈殼加
    裝直徑約八‧八二mm金屬彈頭而成之改造子彈一顆等物。
二、案經臺中市警察局第六分局報請臺灣臺中地方法院檢察署檢
    察官偵查起訴。
    理  由
一、訊據上訴人即被告（下稱被告）丙○○對於上開犯罪事實供
    認不諱（見本院卷第四一頁至第四二頁），核與承辦警員乙
    ○○於本院審理時結證稱：「改造手槍一枝、子彈四顆是在
    被告上開自用小客車之右後方查獲，被告之自用小客車在修
    理，所以他把東西拿到車旁，槍枝、子彈包在一起，也都在
    車子右後方」等情相符（見本院卷第三八頁至第三九頁）。
    並有扣案之上開改造手槍一枝、子彈四顆及土造金屬槍管二
    枝、改造撞針一枝等足稽。又扣案之上開改造手槍、子彈、
    槍管及撞針，經送請內政部警政署刑事警察局鑑定結果認：
    「（一）送鑑改造手槍一枝（槍枝管制編號：000000
    0000號），係由仿BERETTA廠八四型半自動手槍製造之
    玩具手槍換裝土造金屬槍管、槍機與槍管固定插銷改造而成
    之具殺傷力改造手槍，經檢視，雖欠缺複進簧與複進簧桿，
    惟不影響槍枝之擊發功能，仍可擊發適用子彈，認具殺傷力
    。（二）送鑑子彈四顆，其中三顆，係具直徑約七‧九四mm
    金屬彈頭之土造子彈，經採樣一顆試射，可擊發，認具殺傷
    力；另一顆，係由玩具金屬彈殼加裝直徑約八‧一八mm金屬
    彈頭而成之改造子彈，經實際試射，可擊發，認具殺傷力。
    （三）送鑑改造槍管二枝，認均係土造金屬槍管。（四）送
    鑑改造撞針一枝，認係土造金屬槍機半成品」，此有該局九
    十四年九月二十一日刑鑑字第０九四０一三七一五七號槍彈
    鑑定書一份並檢附照片十張等附卷可按（見核退字偵查卷第
    一六頁至二一頁）。另槍砲、彈藥主要組成零件種類，由中
    央主管機關公告；而槍砲、彈藥、刀械管制之主管機關，在
    中央為內政部，槍砲彈藥刀械管制條例第三條、第四條第三
    項分別定有明文。而槍管、撞針為該條例第四條第一項第一
    款所稱其他可發射金屬或子彈具有殺傷力之各式槍砲之主要
    組成零件，業經內政部以八十六年十一月二十四日台 (八六
    ）內警字第八六七０六八三號公告在案（見本院卷第三三頁
    至第三四頁），且本件扣案之上開改造手槍之槍管二枝、撞
    針一枝，分別係土造金屬槍管及土造金屬槍機半成品，已如
    前述，並非無法組成槍枝之用，故應屬具有殺傷力之改造槍
    枝之主要組成零件無疑。又警方查扣上開改造手槍、子彈時
    雖係在被告自用小客車之右後方查獲，惟係因被告修車始暫
    時將車內之物品（包括上開槍彈）暫時放置在車外，且被告
    亦自承其已將上開改造手槍、子彈藏放在車內數日（見本院
    卷第二五頁至二六頁）而寄藏係行使之繼續，並非狀態之繼
    續，故一經寄藏，其犯罪即告成立，故並不影響其寄藏上開
    改造手槍、子彈之成立。是罪證明確，被告之犯行，堪以認
    定。
二、核被告所為，係犯槍砲彈藥刀械管制條例第八條第四項之未
    經許可，寄藏可發射子彈具有殺傷力之改造手槍罪、同條例
    第十二條第四項之未經許可，寄藏子彈罪及同條例第十三條
    第四項之未經許可，寄藏改造手槍之主要組成零件罪。至其
    持有上開槍枝、子彈及主要組成零件，乃其寄藏之當然結果
    ，法律上自宜僅就「寄藏」行為包括之評價，不應另就「持
    有」予以論罪（最高法院七十四年度台上字第三四００號判
    例參照）。又被告同時寄藏上開槍枝、子彈與主要組成零件
    之行為，為一行為同時觸犯上開三罪名，係想像競合犯，應
    依刑法第五十五條規定從一重之未經許可，寄藏可發射子彈
    具有殺傷力之改造手槍罪處斷。原審調查後，適用槍砲彈藥
    刀械管制條例第八條第四項、第十二條第四項、第十三條第
    四項、刑法第十一條前段、第五十五條、第四十二條第二項
    、第三十八條第一項第一款，罰金罰鍰提高標準條例第二條
    ，並審酌被告前有因施用毒品案件經觀察勒戒之紀錄及賭博
    之犯罪前科（有臺灣高等法院被告前案紀錄表可按），其明
    知未經主管機關許可，不得非法持有、寄藏槍彈及槍枝主要
    組成零件，僅因受朋友託付，即代為保管寄藏，犯罪之動機
    雖屬可議，且對社會治安仍存有潛在之危險，惟其未曾以該
    等槍彈及主要組成零件犯罪，並未因此造成公眾或他人之現
    實惡害，所生損害不大，且其持有之改造手槍只有一枝，具
    殺傷力之土造子彈亦僅有四顆，數量非多，犯罪情節尚非重
    大，暨被告犯後坦認犯行，態度尚佳等一切情狀，量處被告
    有期徒刑三年，併科罰金新台幣十萬元，並就併科罰金刑部
    分諭知易服勞役之折算標準。又扣案之上開改造手槍一枝、
    具直徑約七‧九四mm金屬彈頭之具有殺傷力改造子彈二顆、
    屬槍枝主要組成零件之土造金屬槍管二枝、改造撞針一枝等
    均係違禁物，應依刑法第三十八條第一項第一款之規定宣告
    沒收。並說明另二顆具有殺傷力之子彈，業經試射完畢，有
    上開槍彈鑑定書足按，僅餘彈殼及彈頭，不具子彈之完整結
    構，已不具殺傷力，失其違禁物之性質，故不予宣告沒收。
    另警方在上開被告租住處所查獲之子彈一顆，經鑑驗後，認
    係玩具金屬彈殼加裝直徑約八‧八二mm金屬彈頭而成之改造
    子彈一顆，經實際試射，無法擊發，認不具殺傷力，亦有上
    揭槍彈鑑定書可憑，核非屬違禁物，是不予宣告沒收，認事
    用法核無違誤，量刑亦妥適。被告上訴意旨以其為警方查獲
    時已將上開改造手槍及子彈置於車外，而否認上開寄藏槍彈
    之犯行，並無理由，應予駁回。
三、據上論結，應依刑事訴訟法第三百六十八條，判決如主文。
本案經檢察官丁○○到庭執行職務。
中    華    民    國    95    年    4     月    25    日
                刑事第八庭  審判長法  官  羅  得  村
                                  法  官  陳  宏  卿
                                  法  官  劉  榮  服
上列正本證明與原本無異。
如不服本判決應於收受送達後十日內向本院提出上訴書狀，其未
敘述上訴之理由者並得於提起上訴後十日內向本院補提理由書（
均須按他造當事人之人數附繕本）。
                                  書記官  周  巧  屏
中    華    民    國    95    年    4     月    26    日
附錄論罪科刑法條
槍砲彈藥刀械管制條例第八條第四項
未經許可，持有、寄藏或意圖販賣而陳列第一項所列槍枝者，處
三年以上十年以下有期徒刑，併科新臺幣七百萬元以下罰金。
槍砲彈藥刀械管制條例第十二條第四項
未經許可，持有、寄藏或意圖販賣而陳列子彈者，處五年以下有
期徒刑，併科新臺幣三百萬元以下罰金。
槍砲彈藥刀械管制條例第十三條第四項
未經許可，持有、寄藏或意圖販賣而陳列第一項所列零件者，處
六月以上五年以下有期徒刑，併科新台幣三百萬元以下罰金。
                                                      Ｆ


司法院資訊處製作；財團法人民間司法改革基金會備份。
